【裁判字號】    99,抗,1147
【裁判日期】    991231
【裁判案由】    聲請沒入保證金
【裁判全文】
臺灣高等法院臺中分院刑事裁定          99年度抗字第1147號
抗  告  人
即受 刑 人  陳柏吉
上列抗告人因聲請沒入保證金案件，不服臺灣臺中地方法院中華
民國99年11月29日裁定（99年度聲字第4677號），提起抗告，本
院裁定如下：
    主  文
抗告駁回。
    理  由
一、抗告意旨略稱：抗告人即受刑人（下稱抗告人）因帶母親去
    醫院洗腎，致未收到送達證書，爰請撤銷原裁定，更為適當
    之裁定云云。
二、按受死刑、徒刑或拘役之諭知，而未經羈押者，檢察官於執
    行時，應傳喚之；傳喚不到者，應行拘提，刑事訴訟法第46
    9條第1項定有明文。次按具保之被告逃匿者，保證金已繳納
    者，沒入之，同法第118條第1項亦有明文。從而沒入具保人
    繳納之保證金，以被告業經合法傳喚、拘提而無正當理由未
    到案，足認被告業已逃匿為其要件。
三、經查：本件受刑人陳柏吉因違反毒品危害防制條例案件，前
    經臺灣臺中地方法院檢察署檢察官指定保證金1 萬元，由抗
    告人自行繳納保證金後，已將受刑人釋放等情，有臺灣臺中
    地方法院檢察署被告自行繳納保證金證明書及收據影本各 1
    紙在卷可按（見執行卷第6至7頁）。又抗告人經原審法院判
    決確定後，執行檢察官以抗告人現有之「臺中市西屯區龍洋
    巷37號」及「臺中縣烏日鄉仁德村4巷146號」二處住居所分
    別送達執行傳票及具保通知各一件，該執行傳票並先後於99
    年9 月27日、同年月28日分別寄存送達於臺中市警察局第六
    分局西屯派出所及臺中縣警察局烏日分局烏日派出所；然而
    抗告人仍未遵期到案接受執行，執行檢察官乃再分別囑託臺
    中市警察局第六分局及臺中縣警察局烏日分局執行拘提，惟
    經司法警察前往抗告人各該住居所，仍均未能拘獲抗告人到
    案等節，亦有臺灣臺中地方法院檢察署送達證書、臺灣臺中
    地方法院檢察署檢察官拘票及報告書等影本附卷可稽（見執
    行卷第2至5頁）。再臺灣臺中地方法院檢察署檢察官於99年
    11月15日查詢抗告人之在監在押情形，查詢結果顯示受刑人
    並無因另案而在監或在押，此同有法務部全國檢察官線上查
    詢刑案人犯在監在押最新資料報表一紙附卷為憑（見執行卷
    第8 頁）。本案執行檢察官既多次傳喚抗告人到案接受執行
    ，惟抗告人均未到案，復經拘提未獲，抗告人亦未在監或在
    押，顯見抗告人確有逃匿之事實，是原審法院以抗告人已逃
    匿，而依刑事訴訟法第118條第1項、第2項、第121 條第1項
    之規定，裁定沒入抗告人上開繳納之保證金，經核其認事用
    法俱無不合。抗告人既自任具保人並繳納保證金，本應認知
    其必須隨傳隨到，更應隨案件進行程度，注意相關傳票之收
    受，如無正當理由，經傳喚而不到案，自應負起法律上之具
    保責任，是其所執未收到送達證書等語為理由，並無可採。
    綜上所述，抗告人執前開情詞提起本件抗告，為無理由，應
    予駁回。
據上論斷，應依刑事訴訟法第412條，裁定如主文。
中    華    民    國    99    年    12    月    31    日
            刑事第三庭  審判長法  官  王  增  瑜
                              法  官  廖  柏  基
                              法  官  唐  光  義
以上正本證明與原本無異。
不得再抗告。
                              書記官  呂  安  茹
中    華    民    國    99    年    12    月    31    日

司法院資訊處製作；財團法人民間司法改革基金會備份。
